最高法院刑事判決
                      111年度台上字第4731號
上  訴  人  黃莉婷                      



上列上訴人因加重詐欺等罪案件，不服臺灣高等法院中華民國11
1年7月29日第二審判決（110年度上訴字第2749號，起訴及追加
起訴案號：臺灣新北地方檢察署108年度偵字第36763、36805、3
7503號，109年度偵字第6078號），提起上訴，本院判決如下：
    主  文
上訴駁回。
    理  由
一、按刑事訴訟法第377條規定，上訴於第三審法院，非以判決
    違背法令為理由，不得為之。是提起第三審上訴，應以原判
    決違背法令為理由，係屬法定要件。如果上訴理由書狀並未
    依據卷內訴訟資料，具體指摘原判決不適用何種法則或如何
    適用不當，或所指摘原判決違法情事，顯與法律規定得為第
    三審上訴理由之違法情形不相適合時，均應認其上訴為不合
    法律上之程式，予以駁回。
二、本件原判決維持第一審關於上訴人黃莉婷部分所為均依想像
    競合犯之規定，從重論上訴人以三人以上共同詐欺取財共5
    罪（均尚犯一般洗錢罪，首罪部分尚犯參與犯罪組織罪）罪
    刑，並諭知沒收及定其應執行刑之科刑判決，駁回其在第二
    審之上訴。已詳述憑以認定犯罪事實之依據及如何審酌量刑
    之理由。
三、刑之量定及是否宣告緩刑，均屬事實審法院得依職權裁量範
    疇。原判決已說明第一審係以上訴人之責任為基礎，並依刑
    法第57條各款所列事項，審酌其之一切犯罪情狀後，而為量
    刑，既未逾越法定刑度，又未濫用自由裁量之權限，而予維
    持之理由，核無不合，屬原審刑罰裁量權之適法行使，自不
    得指為違法。另諭知緩刑，除應具備刑法第74條第1項各款
    之條件外，並須有可認為以暫不執行為適當之情形，始得為
    之，且屬事實審法院依職權得自由裁量之事項。原審已敘明
    上訴人因前曾於民國109年間，犯詐欺等罪案件，經法院判
    處有期徒刑確定，本案已難認符合宣告緩刑之要件，再審酌
    本件被害人數5人，及上訴人迄今尚未賠償部分被害人，亦
    未取得諒解等各情，而未對上訴人宣告緩刑，亦無違法可指
    。
四、上訴意旨無非係置原判決所為明白論斷於不顧，仍謂：伊已
    與部分被害人和解，犯後態度良好，請給予緩刑等語，經核
    係對於原審量刑之適法職權行使，徒以自己之說詞，任意指
    摘，與法律規定得為第三審上訴理由之違法情形不相適合。
    本件上訴人之上訴，俱為不合法律上程式，應併予駁回。
據上論結，應依刑事訴訟法第395條前段，判決如主文。　　
中　　華　　民　　國　　111 　年　　10　　月　　19　　日
                  刑事第九庭審判長法　官  蔡  彩  貞
                                  法　官  梁  宏  哲
                                  法　官  莊  松  泉
                                  法　官  林  庚  棟
                                  法　官  周  盈  文
本件正本證明與原本無異
                                  書記官
中　　華　　民　　國   111    年    10    月    28    日